【裁判字號】    97,訴,1255
【裁判日期】    970521
【裁判案由】    毒品危害防制條例
【裁判全文】
臺灣板橋地方法院刑事判決             97年度訴字第1255號
公  訴  人  臺灣板橋地方法院檢察署檢察官
被      告  甲○○
上列被告因毒品危害防制條例案件，經檢察官提起公訴（97年度
毒偵字第1010號、97毒偵續7 號），被告於準備程序中對被訴之
事實為有罪陳述，本院合議庭裁定由受命法官獨任行簡式審判程
序，判決如下：
    主  文
甲○○施用第一級毒品，累犯，處有期徒刑捌月，扣案之海洛因
壹包（驗餘淨重零點零參柒柒公克）沒收銷燬之；又施用第一級
毒品，累犯，處有期徒刑捌月。應執行有期徒刑壹年貳月，扣案
之海洛因壹包（驗餘淨重零點零參柒柒公克）沒收銷燬之。
    事  實
一、甲○○前於民國79年間因肅清煙毒條條例，經本院判處有期
    徒刑5年確定，於80年3月26日入監服刑後，於82年7月10假
    釋出獄；其後再於83年間因肅清煙毒條例案件，經本院判處
    有期徒刑4年2月確定；於86年間因竊盜件，經本院判處有期
    徒刑5月確定；於86年間因肅清煙毒條例案件，經本院判處
    有期徒刑4年2月確定。嗣上開3案與上開假釋經撤銷後應執
    行之殘刑接續執行，於91年4月4日再度假釋出監；又於92年
    間因施用毒品案件，經本院於以92年度毒聲字第33 50號裁
    定送觀察、勒戒後，認有施用毒品之傾向，由本院以93年度
    毒聲字第543號裁定令入戒治處所執行強制戒治，至93年12
    月9日因認無繼續戒治之必要，停止執行戒治完畢，並經台
    灣板橋地方法院檢察署檢察官於94年度戒毒偵字第5號為不
    起訴處分確定。而其前開假釋復經撤銷後，原應執行之殘刑
    3年6 月30日，經本院於96年7月16日以96年聲減字第33號裁
    定減為應執行有期徒刑2年6月確定，而於96年7月16日執行
    完畢。
二、詎其仍不知悔改，仍基於施用第一級毒品海洛因之犯意，(一)
    於96年8 月8 日晚間某時許，在臺北縣板橋市○○路154 巷
    31 號2樓住處，將海洛因置入針筒摻水後注射之方式，施用
    海洛因1 次，嗣於96年8 月9 日下午7 時許，在臺北縣板橋
    市○○路○ 段46號前，為警認行跡可疑，上前盤檢後在其身
    上查扣海洛因1 包（驗餘淨重0.0377公克），並經警採尿送
    鑑於結果呈鴉片類陽性反應。(二)於96年12月1 日某時許，在
    上開地點，以上開方式，再行施用施用海洛因1 次，嗣於96
    年12月2 日晚間23時許，在臺北縣中和市○○路76號前，為
    警認行跡可疑，上前盤檢後徵其同意，採尿送鑑結果於鴉片
    類呈陽性反應，始查悉上情。
三、案經台北市政府警察局移送及台北縣政府警察局中和分局報
    請台灣板橋地方法院檢察署檢察官偵查起訴。
    事  實
一、上揭事實，業據被告甲○○於本院審理時坦承不諱，且被告
    2 次為警查獲後所排放之尿液經採樣送驗，以酵素免疫分析
    法檢驗，及氣相層析質譜儀法確認檢驗結果，於鴉片類嗎啡
    均呈陽性反應等情，分別有台灣尖端先進生技醫藥股份有限
    公司96年8月22日出具之用藥物檢驗報告書及台灣檢驗科技
    股份有限公司於96年12月24日出具之濫用藥物尿液檢驗報告
    各1件附卷足稽；再被告於96年8月9日為警查扣之粉末1包，
    經送請交通部民用航空局航空醫務中心鑑驗結果，確含有海
    洛因成份無疑，有該中心96年8月22日出具之毒品鑑定書1紙
    在卷可憑，足徵被告自白與事實相符。又查，被告前有如犯
    罪事實欄所示之施用毒品及強制戒治執行完畢之紀錄，有台
    灣高等法院被告前案紀錄表1份在卷可按，是被告於前揭強
    制戒治執行完畢釋放後之5年內，再犯本件施用毒品之犯行
    至為灼然，是本件事證已臻明確，應依法論科。
二、核被告上開所為，係犯毒品危害防制條例第10條第1 項之施
    用第一級毒品罪。被告持有第一級毒品海洛因進而施用，其
    持有之低度行為應被其施用之高度行為所吸收，均不另論罪
    。被告先後2 次施用海洛因之犯行，犯意各別，應予分論併
    罰。又被告有如本判決事實欄所述論罪科刑之執行紀錄，有
    前開被告前案紀錄表可按，其於有期徒刑執行完畢後5 年內
    再犯上開有期徒刑以上之罪，為累犯，應依刑法第47條第1
    項規定，加重其刑。爰審酌被告曾因施用毒品而接受強治戒
    治之紀錄，猶施用海洛因、再犯本罪，顯見其自制力薄弱，
    且未衷心悛悔，漠視法令之禁制濫用藥品，應予非難，兼衡
    其施用海洛因、所生危害實以自戕健康為主，及其犯後坦承
    犯行，態度良好等一切情狀，分別量處如主文所示之刑，並
    定其應執行之刑。扣案之海洛因1 包（驗餘淨重0.0377公克
    ），係本案查獲之第一毒品，不論屬犯人與否，應依毒品危
    害防制條例第18條第1 項前段規定，宣告沒收銷燬之。
據上論斷，應依刑事訴訟法第273 條之1 第1 項、第299 條第1
項前段，毒品危害防制條例第10條第1 項、第18條第1 項前段，
刑法第11條前段、第47條第1 項、第51條第5 款，判決如主文。
本案經檢察官陳佳宏到庭執行職務。
中    華    民    國    97    年    5     月    21    日
                       刑事第六庭  法  官  古秋菊
以上正本證明與原本無異。
如不服本判決，應於判決送達後10日內，向本院提出上訴狀，上
訴於臺灣高等法院。
                                   書記官  陳永訓
中    華    民    國    97    年    5     月    21    日
附錄本案論罪科刑法條全文
毒品危害防制條例第10條：
施用第一級毒品者，處6 月以上5 年以下有期徒刑。


司法院資訊處製作；財團法人民間司法改革基金會備份。
